臺灣基隆地方法院刑事判決　　　　　　100年度基簡字第603號
聲　請　人　臺灣基隆地方法院檢察署檢察官
被　　　告　許林素貞
上列被告因違反毒品危害防制條例案件，經檢察官聲請以簡易判
決處刑（100年度毒偵字第653號），本院判決如下：
    主  文
許林素真施用第二級毒品，累犯，處有期徒刑伍月，如易科罰金
，以新台幣壹仟元折算壹日。
    犯罪事實及理由
一、本件犯罪事實及證據，均引用檢察官聲請簡易判決處刑書（
    下稱：『聲請書』）之記載（如附件）外，犯罪事實欄應補
    充「查目前常用檢驗尿液中是否含有毒品反應之方法，有免
    疫學分析法及層析法兩類，尿液初步檢驗係採用免疫學分析
    法，由於該方法對結構類似之成分，亦可能產生反應，故初
    步檢驗呈陽性反應者，需採用另一種不同分析原理之檢驗方
    法進行確認，經行政院衛生署認可之檢驗機構係採用氣相層
    析質譜儀分析法（GC/MS ），以氣相質譜儀分析法進行確認
    者，均不致產生偽陽性反應，行政院衛生署管製藥品管理局
    曾針對全國各衛生局判定為陽性之尿液檢體，抽樣以氣相層
    析質譜儀分析法進行確認，均未發現有偽陽性之誤判情形，
    業經行政院衛生署管製藥品管理局於92年6 月20日以管檢字
    第0920004713號函示可參；又查按甲基安非他命之半衰期大
    約為9 小時，服用後於24小時內約有70％排泄於尿液中，於
    尿液中排出之最長時限，受施用劑量、施用方式、個人體質
    及其代謝情況等因素影響，因個案而異，一般可檢出之最長
    時間為甲基安非他命服用後1至4天，亦據行政院衛生署管製
    藥品管理局以92年3 月10日管檢字第0920001495號函釋可參
    。查本件被告許林素真於100年1 月29日14時0分許，在基隆
    巿警察局第一分局延平所採尿後，送請台灣檢驗科技股份有
    限公司以EIA 酵素免疫分析法初步檢驗，並以氣相層析質譜
    儀法確認檢驗，確呈安非他命及甲基安非他命陽性反應，是
    認被告顯有在100年1 月29日採尿時回溯96小時（即4天）內
    之某時，施用第二級毒品甲基安非他命1 次，應堪認定。
二、論罪科刑部分：
  (一)核被告所為，係犯毒品危害防制條例第10條第2 項施用第二
    級毒品罪。其施用第二級毒品前之持有毒品之低度行為，應
    為施用之高度行為所吸收，不另論罪。
  (二)被告有犯罪事實及理由欄所載之論罪科刑執行完畢情形，有
    臺灣高等法院被告前案紀錄表乙份附卷佐憑，其於前案執行
    完畢後5 年內，故意再犯本件有期徒刑以上之罪，為累犯，
    依刑法第47條第1 項加重其刑。
  (三)玆審酌被告前曾因施用毒品案件，經強制戒治釋放後5 年內
    再犯上揭施用毒品罪行，足見戒毒意志不堅，毒癮非淺，未
    能體悟施用毒品對自己、家人造成之傷害及社會之負擔，惟
    念其施用毒品乃自戕行為，未對他人造成危害，及其施用次
    數、時間、犯罪之動機、目的、手段、品行、智識程度、職
    業、經濟情況不富裕，暨審酌其犯罪之自我麻醉動戕結果，
    及犯後否認犯行之態度等一切情狀，爰量處如主文所示之刑
    ，併諭知易科罰金之折算標準。
三、依刑事訴訟法第449 條第1 項前段、第454 條第2 項，毒品
    危害防制條例第10條第2 項，刑法第11條前段、第47條第1
    項、第41條第1 項前段，逕以簡易判決處刑如主文。
四、如不服本判決，得自收受送達之日起10日內，向本院提出上
    訴書狀，上訴於本院第二審合議庭。
中    華    民    國    100  年    4    月      22    日
                   基隆簡易庭法    官   施添寶
以上正本證明與原本無異。
如不服本判決，應於判決送達後10日內，向本院提出上訴書狀，
敘述上訴理由，上訴於本院合議庭，並按他造當事人之人數附具
繕本。
中    華    民    國    100  年    4    月      22    日
                             書 記 官   施鴻均
附錄論罪法條：
毒品危害防制條例第10條
施用第一級毒品者，處 6 月以上 5 年以下有期徒刑。
施用第二級毒品者，處 3 年以下有期徒刑。
附件：
臺灣基隆地方法院檢察署檢察官聲請簡易判決處刑書
                                    100年度毒偵字第653號
    被      告  許林素真  女  45歲（民國○○年○月○○日生）
                          住基隆市○○區○○路42巷6號
                          居基隆市○○區○○路44巷118號
                          之1
                          國民身分證統一編號：Ｚ000000000
                          號
上列被告因違反毒品危害防制條例案件，業經偵查終結，認為宜
聲請以簡易判決處刑，茲將犯罪事實及證據並所犯法條，分敘如
下：
        犯罪事實
一、許林素真前因施用毒品案件，經觀察、勒戒後，認無繼續施
    用毒品之傾向，於民國88年1 月26日執行完畢釋放出所，並
    由本署以88年度偵字第354 號為不起訴處分確定。又因施用
    第二級毒品案件，經觀察、勒戒後，認有繼續施用毒品之傾
    向，經裁定令入戒治處所施以強制戒治，於90年10月13日期
    滿執行完畢，並由臺灣基隆地方法院以89年度基簡字第394
    號判決判處有期徒刑6 月確定，復因施用第二級毒品案件，
    經同法院以90年度易字第193號判決判處有期徒刑8月確定，
    前開案件接續執行，於91年11月25日執行完畢。再因施用毒
    品案件，經臺灣基隆地方法院以98年度易緝字第5 號判決判
    處有期徒刑6月確定，於99年1月29日執行完畢。另因施用毒
    品案件，由同法院於99年10月13日，以99年度基簡字第1517
    號判決判處有期徒刑4月確定（尚未執行）。
二、詎其猶不知戒除毒癮，復基於施用第二級毒品甲基安非他命
    （下稱甲基安非他命）之犯意，於100年1月29日下午2 時為
    警採尿前回溯96小時內之某時許，在不詳處所，以不詳方式
    ，施用甲基安非他命1次。嗣於同日下午1時30分許，在基隆
    市○○路233 號前，因形跡可疑，為警盤查，因另案遭通緝
    而查獲，經警得其同意採尿送驗，結果呈安非他命及甲基安
    非他命陽性反應，始悉上情。
三、案經基隆市警察局第一分局報告偵辦。
        證據並所犯法條
一、證據清單及待證事實
┌──┬───────────┬───────────┐
│編號│證    據    名    稱  │  待  證   事   實    │
├──┼───────────┼───────────┤
│ 一 │被告許林素真於警詢中之│被告親自採尿供警送驗之│
│    │供述。                │事實。                │
├──┼───────────┼───────────┤
│ 二 │1.臺灣檢驗科技股份有限│被告於100年1月29日14時│
│    │  公司100年3月1日濫用 │為警緝獲所採集之尿液檢│
│    │  藥物檢驗報告1份。   │體，經送驗結果呈安非他│
│    │2.基隆市警察局第一分局│命、甲基安非他命陽性反│
│    │  列管毒品人口尿液檢體│應，證明被告確有施用甲│
│    │  採集送驗紀錄表1紙。 │基安非他命之事實。    │
├──┼───────────┼───────────┤
│ 三 │1.刑案資料查註紀錄表1 │證明被告於88年1月26日 │
│    │  份。                │觀察勒戒執行完畢釋放後│
│    │2.全國施用毒品案件紀錄│5年內，多次再犯施用毒 │
│    │  表1份。             │品案件，為法院判決有罪│
│    │3.法務部全國檢察官線上│確定後，再犯本件施用毒│
│    │  查詢刑案人犯在監所最│品案件之事實。        │
│    │  新資料報表1份。     │                      │
└──┴───────────┴───────────┘
二、核被告所為，係違反毒品危害防制條例第10條第2項之施用
    第二級毒品罪嫌。被告於受有期徒刑之執行完畢後，5年內
    故意再犯有期徒刑以上之本罪，為累犯，請依刑法第47條第
    1項規定加重其刑。
三、依毒品危害防制條例第23條第2項、刑事訴訟法第451條第1
    項聲請逕以簡易判決處刑。
    此致
臺灣基隆地方法院基隆簡易庭
中    華    民    國   100    年    4     月    8     日
                            檢察官   林秋田
本件正本證明與原本無異
中    華    民    國   100    年    4     月    14    日
                            書記官   魯婷芳
附錄所犯法條：
毒品危害防制條例第10條
施用第一級毒品者，處 6 月以上 5 年以下有期徒刑。
施用第二級毒品者，處 3 年以下有期徒刑。
本件係依刑事訴訟法簡易程序辦理，法院簡易庭得不傳喚被告、
輔佐人、告訴人、告發人等出庭即以簡易判決處刑；被告、被害
人、告訴人等對告訴乃論案件如已達成民事和解而要撤回告訴或
對非告訴乃論案件認有受傳喚到庭陳述意見之必要時，請即另以
書狀向簡易法庭陳述或請求傳訊。